臺灣臺北地方法院小額民事判決
111年度勞小字第85號
原      告  良京實業股份有限公司

法定代理人  平川秀一郎
被      告  恆震企業有限公司

法定代理人  黨繼玫    
上列當事人間請求給付薪資債權事件，經本院於民國111年7月15
日言詞辯論終結，判決如下：
    主      文
被告應給付原告新臺幣陸萬肆仟捌佰參拾參元，及自民國一百一
十一年三月十日起至清償日止，按週年利率百分之五計算之利息
。
訴訟費用新臺幣壹仟元由被告負擔。
本判決得假執行。但被告如以新臺幣陸萬肆仟捌佰參拾參元為原
告預供擔保，得免為假執行。
    理      由
一、原告主張：訴外人即被告法定代理人黨繼玫（下逕稱姓名）
    積欠原告新臺幣（下同）88,683元，及其中74,972元自民國
    95年2月28日起至104年8月31日止，按週年利率20%計算之利
    息，暨自104年9月1日起至清償日止，按週年利率15%計算之
    利息。嗣原告就上開債權取得執行名義後，聲請本院就黨繼
    玫對被告之每月薪資債權1/3聲請強制執行，經本院民事執
    行處以110年度司執字第74977號清償現金卡借貸款強制執行
    事件（下稱系爭執行事件）受理，本院並分別於110年7月23
    日、110年7月30日核發扣押命令及移轉命令，命被告應將黨
    繼玫任職於被告期間之每月薪資債權全額1/3扣押並移轉予
    原告。惟被告既未於法定期間內聲明異議，至今亦未依前揭
    執行命令扣押及移轉薪資債權予原告。如依110年1月1日勞
    動部公告之基本工資24,000元計算，被告自110年7月至12月
    應給付原告48,000元（計算式：24,000÷3×6＝48,000）；另
    依111年1月1日後勞動部公告之基本工資25,250元計算，被
    告自111年1月至2月應給付原告16,833元（計算式：25,250÷
    3×2＝16,833），合計應給付64,833元。爰依法提起本件訴訟
    ，並聲明：被告應給付原告64,833元，及自起訴狀繕本送達
    翌日起至清償日止，按週年利率5%計算之利息。
二、被告主張：黨繼玫為被告法定代理人，惟未曾領有薪資，被
    告對黨繼玫並無薪資債務，原告對被告聲請執行黨繼玫薪資
    債權，實屬無據。依法本應於執行程序異議，因被告、黨繼
    玫均不諳法令，未曾即時異議等語抗辯。並聲明：原告之訴
    駁回。
三、得心證之理由：
（一）按就債務人對於第三人之金錢債權為執行時，執行法院應
      發扣押命令禁止債務人收取或為其他處分，並禁止第三人
      向債務人清償。前項情形，執行法院得詢問債權人意見，
      以命令許債權人收取，或將該債權移轉於債權人。如認為
      適當時，得命第三人向執行法院支付轉給債權人；對於薪
      資或其他繼續性給付之債權所為強制執行，於債權人之債
      權額及強制執行費用額之範圍內，其效力及於扣押後應受
      及增加之給付；第1項債務人於扣押後應受及增加之給付
      ，執行法院得以命令移轉於債權人。強制執行法第115條
      第1項、第2項、第115條之1第1項及第4項前段分別定有明
      文。次按執行法院所發之收取命令與移轉命令不同。前者
      債權人僅取得以自己名義向第三人收取金錢債權之收取權
      ，債務人僅喪失其收取權，而未喪失其債權。後者債務人
      對於第三人之金錢債權已移轉於債權人，債務人即喪失其
      債權（最高法院63年台上字第1966號裁判意旨參照）。是
      若執行法院已向第三人發移轉命令，債務人對第三人之債
      權已移轉於債權人，債權人即非不得依該已發生效力之移
      轉命令，於第三人不依該移轉命令對債權人給付時，直接
      起訴請求第三人給付。又按當事人主張有利於己之事實，
      就其事實有舉證責任，若一方就其主張之事實已提出適當
      之證明，他造欲否認其主張者，即不得不提出相當之反證
      ，以盡其證明之責，此為舉證責任分配之原則，更是民事
      訴訟法第二百七十七條基於「公平原理及誠信原則，適當
      分配舉證責任」而設其抽象規範之具體展現（最高法院10
      2年度台上字第297號判決意旨參照）。
（二）經查，就原告主張之前揭事實及其所主張之債權金額計算
      方式，業據其提出本院109年度店小字第756號小額民事判
      決、確定證明書、繼續執行紀錄表、系爭執行事件扣押命
      令及移轉命令、存證信函及回執等件影本附卷可稽（見本
      院卷第13頁至第28頁)，且為被告所不爭執，並經本院依
      職權調取系爭執行事件案卷核閱無訛，自堪信為真實。本
      件原告所持本院民事執行處核發之移轉命令既已送達被告
      ，且未經被告於法定不變期間10日內聲明異議，則前揭移
      轉命令所示黨繼玫對被告得請求之薪資報酬等債權之1/3
      即依法移轉予原告。被告固抗辯稱黨繼玫為被告法定代理
      人，然未曾領有薪資，被告對黨繼玫並無薪資債務云云，
      然就此節，另據原告提出黨繼玫109年度綜合所得稅各類
      所得資料清單影本（見本院卷第69頁），載明黨繼玫於10
      9年度對被告確有薪資債權存在，而被告復無另舉反證以
      實其說，其所辯前情自難遽採。是原告依系爭移轉命令，
      請求被告給付110年7月至111年1月份之薪資扣押款64,833
      元，自屬有據。
（三）又就被告對原告本件利息及違約金之請求為時效抗辯乙節
      ，經查，原告對黨繼玫於109年8月26日取得確定執行名義
      後，旋於110年7月21日就黨繼玫對被告之薪資債權聲請強
      制執行，而本院民事執行處對被告於110年7月30日發移轉
      命令時，此時原告對被告之債權金額及範圍尚未確定，原
      告即於111年2月23日提起本件訴訟，在本件給付扣押款之
      訴訟終結前，債權人即原告因為對被告之移轉債權金額尚
      未確定之情形下，根本無從對黨繼玫行使債權，時效亦因
      原告對被告提起訴訟及聲請強制執行而繼續中斷無從進行
      。是故被告以時效抗辯本件利息、違約金請求權因時效完
      成拒絕給付，即非有據。
四、綜上所述，原告依法請求被告給付64,833元，及自起訴狀繕
    本送達翌日即111年3月10日起至清償日止，按週年利率5%計
    算之利息，為有理由，應予准許。
五、本件原告勝訴部份係小額程序為被告敗訴之判決，依民事訴
    訟法第436 條之20之規定，應職權宣告假執行，並依同法第
    392 條第2 項規定，依職權宣告如被告為原告預供擔保，得
    免為假執行。
六、本件事證已臻明確，兩造其餘攻擊防禦方法及證據，核與判
    決之結果不生影響，爰不一一論列，併此敘明。
七、按適用小額訴訟程序事件法院為訴訟費用之裁判時，應確定
    其費用額，民事訴訟法第436條之19定有明文，爰依後附計
    算書確定本件訴訟費用額如主文第2項所示。
八、訴訟費用負擔之依據：民事訴訟法第78條。
中　　華　　民　　國　　111 　年　　8 　　月　　12　　日
                  勞動法庭    法  官  陳裕涵
以上正本係照原本作成。　　　　　　　　　　
如不服本判決，須以違背法令為理由，於判決送達後20日內向本
院提出上訴狀（須附繕本），上訴狀內應記載表明㈠原判決所違
背之法令及其具體內容。㈡依訴訟資料可認為原判決有違背法令
之具體事實者。
如委任律師提起上訴者，應一併繳納上訴審裁判費。　　　　　
中　　華　　民　　國　　111 　年　　8 　　月　　12　　日
                              書記官  林怡彣
訴訟費用計算書
項        目                    金  額（新臺幣）
第一審裁判費                         1,000元
合        計                         1,000元

附錄：
一、民事訴訟法第436條之24第2項：
    對於小額程序之第一審裁判上訴或抗告，非以其違背法令為
    理由，不得為之。
二、民事訴訟法第436條之25：
    上訴狀內應記載上訴理由，表明下列各款事項：
    ㈠原判決所違背之法令及其具體內容。
    ㈡依訴訟資料可認為原判決有違背法令之具體事實。
三、民事訴訟法第436條之32條第2項：第438條至第445條、第44
    8條至第450條、第454條、第455條、第459條、第462條、第
    463條、第468條、第469條第1款至第5款、第471條至第473
    條及第475條第1項之規定，於小額事件之上訴程序準用之。